最　高　行　政　法　院　判　決
　　　　　　　　　　　　　　　　　　 96年度判字第00212號
上　訴　人　甲○○
被 上訴 人　銓敘部
代　表　人　乙○○　　　　送達處所同上
上列當事人間因俸給事件，上訴人對於中華民國94年7月28日臺
北高等行政法院93年度訴字第2452號判決，提起上訴，本院判決
如下：
　　主  文
上訴駁回。
上訴審訴訟費用由上訴人負擔。
　　理  由
壹、本件上訴人主張：公務人員之初任、再任、調任、轉任之任
    用官等職等之銓定及俸給俸點之核，於公務人員任用法、
    公務人員俸給法均有不同之適用條文。本件上訴人係由公營
    事業人員「轉任」行政機關人員，應適用公務人員俸給法第
    12條等有關轉任之規定。惟被上訴人暨原判決誤用有關「初
    任」人員之相關法規，為適用法規不當。次查對於轉任人員
    之轉任採計年資提敘官職等、俸級，在公務人員任用法第18
    條之1，公務人員俸給法第12條、第17條，行政、教育、公
    營事業人員相互轉任採計年資提敘官職等級辦法（下稱三類
    人員轉任辦法）第2條第1項，交通事業人員與交通行政人員
    相互轉任資格及年資提敘辦法（下稱二類人員轉任辦法）第
    4條第1項，及公務人員曾任公務年資採計提敘俸級認定辦法
    等均有特別規定，因此對該等轉任人員依法理當優先適用該
    等規定。是上訴人擔任中央健康保險局（下稱健保局）秘書
    室主任之87、88、89、90、91年每年考核成績均列甲等且達
    85分，依上列各相關法規規定，轉任人員其原任職年資係先
    以其考試資格或銓敘合格所具資格之原職務職等等級，採計
    提敘至本俸（或年功俸〉最高級），再採其二（或三）年考
    績年資晉升職等。亦即應依上列相關規定先提敘再升等，而
    非先予不當之升等，再裁認不符提敘。復查被上訴人32年6
    月15日（32）甄任字第08332號函釋略以：「各種任用法規
    任用之順序，以儘先適用最有利於被審查人者為準，其對被
    審查人有利程度相同之法規，則自由適用。」茲以本件系爭
    重點在於公務人員因不同任用制度間之轉任，倘同時符合考
    績升等及俸級提敘要件時，究應先考績升等再提敘俸級，抑
    或先提敘俸級再辦理考績升等，被上訴人之處分未察上開被
    上訴人之既有解釋函令，另造見解，除如上揭之違法性亦不
    符合政令之安定性要求。另依據銓敘部法規委員會92年10月
    17日召開之第513次會議會議提案表及紀錄、銓敘部法規委
    員會92年12月19日召開之第517次會議會議提案表及紀錄，
    得知被上訴人坦承以內規原則違法審查規範國家公務員之權
    益，即被上訴人適用之內部銓敘審查之作業原則對於公務人
    員之提敘俸給有重大影響，應以法律明定始符法律保留原則
    。被上訴人對有關上訴人權利之究應先考績升等再提敘俸級
    ，抑或先提敘俸級再辦理考績升等，以非法律依據之內部見
    解處理，顯有違法。再查，中央健康保險局轉任行政院衛生
    署（下稱衛生署）之人員計有吳憲明、時玉珠、戴桂英、劉
    在銓、曲同光、賴進祥、紀淑妍等人，該等人員均先提敘俸
    級再辦理考績升等，唯獨上訴人因服務績優每年考績考列甲
    等至由被上訴人認應依公務人員考績法先考績升等再提敘俸
    級，反而不予依法採計達5年之年資，對上訴人服務公職31
    年，30年考績甲等之資深優秀公務員無限打擊。原判決理由
    謂上訴人「80年至83年以簡任第10職等辦理年終考績均列甲
    等，且經被上訴人銓敘合格實授有案．．．。」然依公務人
    員考績法取得簡任第11職等之任用資格，但是時上訴人並未
    被審定為簡任第11職等，因此上訴人84、85、86、87、88、
    89、90每年繼續考績，且每年均經被上訴人考績通知書核定
    為甲之等次，依公務人員考績法晉升1級，此一依法取得之
    權利，自應依法受到保障。至公務人員任用法第18條之1第1
    項雖規定，初任該職務人員應自所列最低職等任用，已具較
    高職等任用資格者，以敘至該職務所列最高職等為限；惟該
    條文並未敘及先敘等或先提敘。且本件被上訴人既引用公務
    人員俸給法第12條之規定，即承認上訴人係由公營事業轉任
    ，與同法第14條規定所指離職再任人員之情形不同。是以，
    上訴人之俸給核敘應無公務人員俸給法第11條及14條之適用
    ，而應適用同法第12條之規定。再者，公務人員俸給法第11
    條第1項規定，依法銓敘合格人員，調任同職等職務時，仍
    依原俸給銓敘審定。同法第12條規定，公營事業人員轉任行
    政機關職務時，其俸級之核敘，除其他法規另有規定外，依
    其曾經銓敘審定有案之職等銓敘審定俸給。另依三類人員轉
    任辦法第5條規定，公營事業人員轉任行政機關人員時，係
    依其服務成績優良年資先按年換算俸級至各該職等本俸最高
    級，其考績結果合於考績法第11條考績升等之規定者，並得
    取得較高職等之任用資格。由此可知，應先採計俸級後再依
    規定考績升等。又公務人員俸給法經94年5月18日修正公布
    ，同法第28條規定：本法條施行日期，由考試院定之。考試
    院遲至94年10月17日始以考試院考臺組貳二字第0940008291
    1號令發布自94年5月20日施行。修正第12條條文，增列第2
    項「曾任行政機關銓敘審定有案之年資，如符合公務人員考
    績法第11條第1項規定，應先於所轉任職務列等範圍內晉升
    職等，再銓敘審定俸級。」顯見原有關同時符合考績升等及
    俸級提敘要件時，究應先與考績升等或先辦理俸級提敘，法
    條確無明確規範；然原第12條條文已明確規定「公立學校教
    育人員、公營事業人員轉任行政機關職務時，其俸級之核敘
    ，除其他法規另有規定外，依其考試及格所具資格或曾經銓
    敘審定有案之職等銓敘審定俸級。行政機關人員轉任公立學
    校教育人員或公營事業人員時，其服務年資之採計，亦同。
    」且被上訴人亦不得以94年5月20日始施行之新修正公務人
    員俸給法第12條第2項規定，用以規範上訴人92年7月11日部
    銓一字第0922265306號銓敘審定案。另依據被上訴人所屬銓
    敘部法規委員會92年10月17日召開之第513次會議會議提案
    表及紀錄、銓敘部法規委員會92年12月19日召開之第517次
    會議會議提案表及紀錄得知被上訴人坦承以內規原則違法審
    查規範國家公務員之權益。乃被上訴人適用之內部銓敘審查
    之作業原則，對於公務人員之提敘俸給有重大影響，應以法
    律明定始符法律保留原則。再者，在被上訴人所屬銓敘部法
    規委員會第517次會議提案表說明中，即明被上訴人所屬
    銓審司曾就本案會承銓審單位「地方公務人員銓敘司」就本
    案表示意見、建請採最有利於當事人之方式審查，並經被上
    訴人所屬銓審司援引擬具甲、乙兩案提第517次會議審查，
    其中乙案為：「本案應先採計林君曾任中央健康保險局第14
    職等秘書室主任職務（相當公務人員簡任第10職等）88年至
    90年均考列甲等之年資，提敘3級，核敘簡任第10職等年功
    俸5級780俸點，再採80年、81年年終考績均考列甲等之年資
    ，升等為簡任第11職等年功俸4級780俸點．．．。」按其所
    理由援引之法律依據即為公務人員俸給法第12條等相關規
    定，惟被上訴人罔顧法令之規定及上訴人之權益，執固以內
    部見解及內部審查作業規定違法作為，此以內規原則違法審
    查規範國家公務員權益之原處分應為無效，爰請求廢棄原判
    決。
貳、被上訴人則以：按人事異動事實態樣繁多，無法盡由法規以
    文字含括殆盡，是以法規所規定之事項，應以法規本身之立
    法目的及其整體關聯意義為綜合判斷，不應拘泥於法條所用
    之文字（司法院釋字第480號、第506號解釋參照）。依公務
    人員任用法及公務人員俸給法之立法目的及整體關連性綜合
    觀之，公務人員依法任用後，方有俸給之核敘，二者具有先
    後順序且不可分割之關係（臺北高等行政法院90年度訴字第
    4327號判決參照），此由俸給法有關各官等職務人員之俸級
    核敘，均係按公務人員官等職等為準據可知，觀諸該法第6
    條、第7條、第11條至17條規定（按，係規定先依所認定任
    用之職等核敘俸級）可證。另公務人員應於認定其所具備之
    相當職等任用資格後，始有俸級之核敘與提敘，其辦理具有
    先後順序及強制性，並無法由當事人選擇。茲公務人員任用
    法第18條之1第1項規定，並揭櫫一職務跨列二個或三個職等
    時，初任該職務人員其任用資格審定之原則。揆諸其法條意
    旨，乃在確保公務人員應以其依法所獲得之較高職等資格予
    以任用。是以，公務人員任用法第18條之1第3項所稱之原職
    等及公務人員俸給法第12條第1項所稱之曾經銓敘審定有案
    之職等，均應包含當事人歷年參加年終考績結果在所任職務
    列等範圍內所取得同官等高一職等任用資格，方符合上開條
    文欲保障公務人員前經銓敘審定有案官等、職等及俸級之意
    旨。次查91年6月26日修正公布（同年8月30日施行）之公務
    人員俸給法第12條第1項規定之立法說明略以，本條文係參
    照司法院釋字第501號解釋意旨，基於不同任用制度之人員
    ，原係適用不同之任用、敘薪、考績（成）等規定，於相互
    轉任時，多數均無從依原敘俸（薪）級逕予換敘，基於人事
    制度之衡平性，故有俸級提敘之設計。惟公務人員俸給法第
    17條所列得以採計提敘之各類年資，業已包括第12條之人員
    在內，爰配合修正第1項。另係考量三類人員轉任辦法有其
    特定之適用對象，於不符該辦法規定人員如何敘俸未為明定
    ，致常生爭訟，乃修正該條文，明定公立學校教育人員或公
    營事業人員至行政機關任職時，除合於三類人員轉任辦法、
    「交通事業人員轉任交通行政機關職務辦法」暨「簡薦委官
    等職等主計人員與交通事業主計人員相互轉任採計年資暫行
    要點」等法令規定，得以提敘官職等級外，餘均依其所具考
    試資格等級，或曾經銓敘審定有案之任用資格及俸級，重新
    審查其資格及核敘俸級，以資明確。另94年5月18日公布之
    公務人員俸給法第12條第2項規定：「曾任行政機關銓敘審
    定有案之年資，如符合公務人員考績法第11條第1項規定，
    應先於所轉任職務列等範圍內晉升職等，再銓敘審定俸級」
    亦使轉任人員銓定職等之內涵更為明確。準此，被上訴人對
    不同任用制度之人員，於轉任之銓審作業實務，以先銓定任
    用之官等職等資格後，再以所具任用資格辦理俸級俸點之方
    式核敘，並未逾越相關人事法制之立法意旨。三類人員轉任
    辦法二類人員轉任辦法均有其適用對象，非其適用對象，自
    無法適用該法規。茲以公營事業人員如係依三類人員轉任辦
    法規定轉任公務人員，且其曾任公職經銓敘審定有案，並具
    高一職等任用資格時，亦應先依其所具資格確定職等後，再
    依上開第5條第1項規定採計提敘俸級。是以，本案上訴人如
    依三類人員轉任辦法規定轉任現職，須先辦理考績升等為簡
    任第11職等，即與三類人員轉任辦法第2條第2項所定，轉任
    職務之官職等級，不得高於轉任前之原職務等級規定不符，
    上訴人自不得適用三類人員轉任辦法轉任。是以，衛生署於
    92年7月4日以衛署人字第0921100957號擬任人員送審書辦理
    上訴人擬任該署簡任第10職等至第11職等秘書室主任職務送
    審一案，其適用法規條款欄亦載明，係依公務人員任用法第
    9條辦理送審，應無違誤。至被上訴人之32年6月15日（32
    ）甄任字第08332號函釋雖規定：「各種任用法規任用之順
    序，以儘先適用最有利於被審查人者為準，其對被審查人有
    利程度相同之法規，則自由適用。」惟上訴人由公營事業機
    構轉任回行政機關，係適用公務人員任用法及公務人員俸給
    法規定及審定其官職等後，再採計相當年資辦理俸級俸點之
    核敘之原則辦理，並無其他任用法規同時適用之疑義，故上
    訴人轉任行政機關其俸級究應如何核敘，與上開函釋規定無
    涉。另查被上訴人檔存資料及電洽衛生署人事室，案內除紀
    淑妍調任該署尚未辦理送審外，吳憲明、時玉珠、戴桂英及
    賴進祥轉任時，均係依前揭任用法、俸給法辦理送審，且均
    係先審定官等職等後，再辦理俸級提敘，其中吳憲明亦有因
    職等不相當無法提敘俸級之年資；另劉在銓及曲同光除適用
    公務人員任用法及公務人員俸級法規定外，尚適用三類人員
    轉任辦法辦理送審，亦依先確立職等再換算提敘俸級之精神
    銓敘審定，準此，上訴人所稱上開人員均先提敘再審定官等
    職等，係屬對該等人員之銓審情形有所未明，且因各該人員
    轉任時之任用資格及占缺與上訴人未盡相符，尚無法援引比
    照等語，資為抗辯。
參、原審斟酌全辯論意旨及調查證據之結果，以：依公務人員任
    用法及公務人員俸給法之立法目的及整體關連性綜合判斷，
    公務人員依法任用後，方有俸給之核敘，二者具先後順序，
    實有不可分割之關係，觀之公務人員俸給法有關各官等職務
    人員之等級起敘，均係按公務人員之官等職等為準據即明，
    公務人員取得相當職等之任用資格，之後始有俸級之提敘，
    其辦理具先後順序及強制性，無法由當事人選擇。又一職務
    跨列二個或三個職等時，初任該職務之人員，其職等應如何
    敘定，公務人員任用法第18條之1第1項前段已規定應自所列
    最低職等任用之原則。本件上訴人80年1月30日於衛生署檢
    疫總所初任簡任官等職務，其80年至83年以簡任第10職等辦
    理年終考績均列甲等，且經被上訴人銓敘審定合格實授有案
    。依公務人員考績法第11條規定，上訴人自82年1月1日起，
    即因年終考績結果取得簡任第11職等之任用資格，惟上訴人
    當時所占技正職務僅列簡任第10職等，無法辦理考績升等，
    嗣上訴人於92年6月轉任衛生署簡任第10職等至第11職等職
    務，依公務人員考績法第11條第1項規定，上訴人考績升等
    取得簡任第11職等之任用資格，又依公務人員任用法第9條
    第1項及第18條之1第1項前段規定，被上訴人自應審定上訴
    人為簡任第11職等，並依公務人員俸給法第11條第1項及第
    14條規定，核敘簡任第11職等年功俸1級710俸點，且依各類
    人員與行政機關公務人員職等相當年資採計提敘俸級對照表
    規定，上訴人於87年5月至92年6月於健保局擔任第14職等職
    務年資，僅相當行政機關公務人員簡任第10職等，核與現任
    職務審定簡任第11職等不相當，與上開公務人員俸給法第17
    條規定不符，故上訴人所請採計該段年資之主張，尚非有據
    。次查主管機關就其主管法規未明確規範之情況下，應就法
    規本身之立法目的及其整體規定之關聯意義為綜合判斷，不
    應拘泥於法條所用之文字，且主管機關依此作出之處分，對
    於相同或具同一性之事件，如無實質之正當理由，即應為相
    同之處理。本件被上訴人就不同任用制度之人員，其轉任之
    銓審作業實務，係先銓定任用之官等職等資格後，再以所具
    任用資格辦理俸級俸點之核敘，核其前開之銓定及核敘，並
    未逾越相關人事法制之立法意旨，故被上訴人依此所為上訴
    人之銓審作業，自屬合法。又查不同任用制度之公務人員，
    如因職務異動，其曾任公務人員任用資格，於其擬任職務所
    列職等範圍內，如已符合考績升等要件，並具所欲擔任職務
    較高職等資格時，無論係依三類人員轉任辦法，或依二類人
    員轉任辦法，或依簡薦委官等職等主計人員與交通事業主計
    人員相互轉任採計年資暫行要點辦理轉任之銓審作業，仍應
    先以其所具較高職等之任用資格，審定其官等職等後，再採
    計相當年資辦理俸級俸點之核敘。本件被上訴人即依此原則
    辦理上訴人系爭官等職等之銓定及俸級俸點之核敘，於法並
    無不合。從而，被上訴人以上訴人87年5月至92年6月曾任健
    保局第14職等秘書室主任職務之年資，係相當公務人員簡任
    第10職等，與現任職務銓敘審定之簡任第11職等並不相當為
    由，否准重行審定將上訴人提敘俸級之申請，於法並無違誤
    。復審決定遞予維持，亦無不合。上訴人訴請撤銷，並請求
    晉升上訴人俸給為簡任第11職等，年功俸4級780俸點，為無
    理由，乃判決駁回上訴人在原審之訴。
肆、本院查：（一）、「公務人員之任用，應具有左列資格之一
    ：一、依法考試及格。二、依法銓敘合格。三、依法升等合
    格。」「各機關職務，依職務列等表規定列二個或三個職等
    者，初任該職務人員．．．已具較高職等任用資格者，仍以
    敘至該職務所列最高職等為限。．．．再任人員所具任用資
    格高於職務列等表所列該職務最低職等時，依職務列等表所
    列該職務所跨範圍內原職等任用。但以至所跨最高職等為限
    。」公務人員任用法第9條第1項、第18條之1第1項、第3項
    定有明文。又「各機關參加考績人員任本職等年終考績，具
    有左列各款情形之一者，取得同官等高一職等之任用資格：
    一、2年列甲等者。二、1年列甲等2年列乙等者。」「年終
    辦理之考績結果，應自次年1月起執行．．．。」公務人員
    考績法第11條第1項、第18條亦有明文。次按「依法銓敘合
    格人員，．．．在同官等內調任高職等職務時，具有所任職
    等職務任用資格者．．．如原敘俸級之俸點高於所任職等最
    低俸級之俸點時，敘同數額俸點之俸級．．．。」「．．．
    公營事業人員轉任行政機關職務時，其俸級之核敘，除其他
    法規另有規定外，依其考試及格所具資格或曾經銓敘審定有
    案之職等銓敘審定俸級。」「．．．本法施行後，經銓敘合
    格人員，於離職後再任時，其俸級核敘比照第11條規定辦理
    ．．．。」「公務人員曾任下列年資，如與現任職務職等相
    當、性質相近且服務成績優良者，得按年核計加級至其所銓
    敘審定職等之本俸最高級；如尚有積餘年資，且其年終（度
    ）考績（成、核）合於或比照合於公務人員考績法第7條之
    規定，得按年核計加級至其所銓敘審定職等之年功俸最高級
    為止：．．．。二、公營事業人員年資．．．。第1項所稱
    職等相當，指公務人員曾任職務等級與擬任職等相當；所稱
    性質相近，指公務人員曾任職務工作性質與擬任職務之性質
    相近。公務人員曾任職等相當、性質相近、服務成績優良年
    資提敘俸級之認定，其辦法，由考試院定之。」為公務人員
    俸給法第11條第1項、第12條第1項、第14條、第17條第1項
    、第4項、第5項所明定。另公務人員曾任公務年資採計提敘
    俸級認定辦法第2條、第3條第1項亦規定：「依公務人員任
    用法任用之人員，其曾任得採計提敘俸級之公務年資（以下
    簡稱曾任公務年資）與現所任職務銓敘審定之職等相當、性
    質相近、服務成績優良之認定，除法規另有規定外，依本辦
    法行之。」「公務人員曾任公務年資，其職等相當之對照，
    依所附各類人員與行政機關公務人員職等相當年資採計提敘
    俸級對照表認定之。」再查建保局及其分局之人事管理及職
    務列等，係比照公營金融保險事業機構辦理，依各類人員與
    行政機關公務人員職等相當年資採計提敘俸級對照表規定，
    國營金融事業人員第14職等係相當行政機關公務人員簡任第
    10職等。本件上訴人現任衛生署簡任第10職等至第11職等秘
    書室主任，其於80年1月30日曾任該署檢疫總所簡任第10職
    等技正，經被上訴人審定合格實授，歷至83年考績晉敘簡任
    第10職等年功俸2級710俸點，84年1月24日轉任健保局中區
    分局第13職等副經理，85年9月1日任該局醫務管理處第13職
    等副經理，87年5月18日任該局第14職等秘書室主任，92年6
    月5日轉任現職，經被上訴人採其82年及83年任簡任第10職
    等技正職務均考列甲等之年終考績，依公務人員任用法第9
    條第1項第3款及公務人員考績法第11條第1項規定，取得簡
    任第11職等任用資格，復依公務人員俸給法第11條第1項規
    定，核敘簡任第11職等年功俸1級710俸點。嗣衛生署以92年
    8月26日衛署人字第092110196號公務人員任（遴）用案申請
    重行審定送核書表，申請採計上訴人87年5月至92年6月曾任
    健保局第14職等秘書室主任職務年資先行提敘俸級4級至簡
    任第10職等年功俸5級後，再辦理考績升等為簡任第11職等
    年功俸4級780俸點，經被上訴人以93年1月16日部銓一字第
    0932280426號函略以，上開年資係相當公務人員簡任第10職
    等，與現任職務銓敘審定之簡任第11職等並不相當，核與公
    務人員俸給法等相關規定不符，無法提敘俸級。上訴人不服
    ，提起復審，亦遭駁回，乃提起本件行政訴訟。（二）上訴
    人於80年1月30日曾任衛生署檢疫總所簡任第10職等技正，
    經被上訴人審定合格實授，83年考績晉敘簡任第10職等年功
    俸2級710俸點，84年1月24日轉任健保局中區分局第13職等
    副經理，85年9月1日任該局醫務管理處第13職等副經理，87
    年5月18日任該局第14職等秘書室主任，92年6月5日轉任衛
    生署簡任第10職等至第11職等秘書室主任，經被上訴人採其
    82年及83年任簡任第10職等技正職務均考列甲等之年終考績
    ，依公務人員任用法第9條第1項第3款及公務人員考績法第1
    1條第1項規定，取得簡任第11職等任用資格，復依公務人員
    俸給法第11條第1項規定，核敘簡任第11職等年功俸1級710
    俸點等情，為兩造所不爭，並有衛生署80年1月28日衛署人
    字第933114號令、被上訴人審定函、健保局職員服務證明書
    、衛生署92年6月2日衛署人字第0921100919號令、上訴人歷
    年考績通知等附於原處分卷可稽，業據原審認定在案，堪信
    為真實。（三）次查，公務人員依法任用後，方有俸級之核
    敘，兩者具先後順序，實有不可分割之關係，觀之公務人員
    俸給法有關各官等職務人員之等級起敘，均係按公務人員之
    官等職等為準據即明（本院92年度判字第1736號判決參照）
    。公務人員應於認定其所具備之相當職等任用資格後，始有
    俸級之核敘與提敘，其辦理具有先後順序及強制性，並無法
    由當事人選擇。是行為時公務人員俸給法第12條第1項規定
    ：「公立學校教育人員、公營事業人員轉任行政機關職務時
    ，其俸級之核敘，除其他法規另有規定外，依其考試及格所
    具資格或曾經銓敘審定有案之職等銓敘審定俸級。」揆其立
    法理由即揭櫫「．．．三、查司法院釋字第501號解釋意旨
    ，不同制度人員間原係適用不同之任用、敘薪、考績（成）
    等規定，於相互轉任時，無從依原敘俸（薪）級逕予換敘，
    基於人事制度之衡平性，故有俸級提敘之設計。惟在本修正
    草案第17條所列舉得以採計提敘之各類年資，業已包括第12
    條之人員在內，爰配合修正第1項。四、復依公務人員任用
    法第16條授權訂定之『行政、教育、公營事業人員相互轉任
    採計年資提敘官職等級辦法』第5條至第7條業就轉任人員相
    當年資之提敘官職等級，明確規範。惟僅適用轉任薦任第8
    職等至簡任第12職等之人員，對於不符合之人員，如何敘俸
    未為明定，致常生爭訟，茲為杜爭議，爰在第1項明定。公
    立學校教育人員或公營事業人員至行政機關任職時，其俸級
    核敘，除合於『行政、教育、公營事業人員相互轉任採計年
    資提敘官職等級辦法』『交通事業人員轉任交通行政機關職
    務辦法』暨『簡薦委官等職等主計人員與交通事業主計人員
    相互轉任採計年資暫行要點』等法令規定，得以提敘官職等
    級外，其餘人員均依其所具考試資格等級，或曾經銓敘部銓
    敘審定有案任用資格及俸級，重新審查其資格及核敘俸級，
    以資明確。」之意旨，則被上訴人依公務人員任用法第9條
    第1項第3款、第18條之1第1項、公務人員俸給法第11條、第
    14條、公務人員考績法第11條、第18條規定，依「先銓定官
    等職等，後敘定俸級」之原則重新審查其任用資格並核敘俸
    級，行之多年，而上開銓定官等職等自已含括轉任人員依公
    務人員考績法第11條所得升任之職等，並無不合。又上訴人
    由公營事業機構轉任回行政機關，係適用公務人員任用法及
    公務人員俸給法規定及審定其官職等後，再採計相當年資辦
    理俸級俸點之核敘之原則辦理，並無其他任用法規同時適用
    之疑義，故上訴人轉任行政機關其俸級究應如何核敘，與被
    上訴人之32年6月15日（32）甄任字第08332號函釋規定尚屬
    無涉。（四）又公務人員任用法第16條規定：「高等考試或
    相當高等考試以上之特種考試及格人員，曾任行政機關人員
    、公立學校教育人員或公營事業人員服務成績優良之年資，
    除依法令限制不得轉調者外，於相互轉任性質程度相當職務
    時，得依規定採計提敘官、職等級：其辦法由考試院定之。
    」依此法修正訂定之三類人員轉任辦法，旨在促進行政機關
    人員、公立學校教育人員、公營事業人員於具有基本任用資
    格之前提下，相互轉任，以達人事交流與用人管道轉趨靈活
    。查三類人員轉任辦法第2條第2項規定：「轉任行政機關職
    務，以薦任第8職等至簡任第12職等為限，其轉任職務之官
    職等級，並不得高於轉任前之原職務等級。」第5條第1項規
    定：「公立學校教育人員及公營事業人員經高等考試、特種
    考試之乙等考試及格轉任行政機關人員時，除分別取得其考
    試及格等次、類科之任用資格外，其轉任前曾任與轉任職務
    性質相近、等級相當之服務成績優良年資，先按年換算俸級
    至各該職等本俸最高級，其年終(度)考績、考成或考核結果
    如比照合於公務人員考績法第11條第1項考績升等之規定者
    ，並得採計取得較高職等之任用資格。」是以公營事業人員
    如係依三類人員轉任辦法規定轉任公務人員，且其曾任公職
    經銓敘審定有案，並具高一職等任用資格時，亦應先依其所
    具資格確定職等後，再依上開第5條第1項規定採計提敘俸級
    ，則本件上訴人如依三類人員轉任辦法規定轉任現職，須先
    辦理考績升等為簡任第11職等，即與三類人員轉任辦法第2
    條第2項所定，轉任職務之官職等級，不得高於轉任前之原
    職務等級規定不符。再以上訴人非屬交通事業人員與交通行
    政人員相互轉任之人員，亦無得適用二類人員轉任辦法，從
    而上訴人主張其應優先適用三類人員轉任辦法及二類人員轉
    任辦法之規定，以先提敘俸級後，再銓敘審定官等職等之方
    式核敘，並不可採。（五）行政行為，非有正當理由，不得
    為差別待遇，行政程序法第6條固有明文，此即行政法上之
    平等原則。上訴人主張健保局轉任衛生署之人員吳憲明、時
    玉珠、戴桂英、劉在銓、曲同光、賴進祥、紀淑妍，被上訴
    人均先提敘俸級再辦理考績升等，惟對上訴人則先違法升等
    ，再予提敘俸級，並不公平云云；惟查，上訴人前揭主張，
    於原審審理中並未提出爭執，且未提出任何證據以供原審作
    事實調查，以作為被上訴人於作成行政處分時是否有違反平
    等原則之依據，要難於法律審中提出新事實再行主張，況依
    被上訴人答辯意旨，依其檔存資料及電洽衛生署人事室，除
    紀淑妍調任衛生署尚未辦理送審外，吳憲明、時玉珠、戴桂
    英及賴進祥轉任時，均係依公務人員任用法、公務人員俸給
    法辦理送審，且均係先審定官等職等後，再辦理俸級提敘，
    其中吳憲明亦有因職等不相當無法提敘俸級之年資；另劉在
    銓及曲同光除適用公務人員任用法及公務人員俸級法規定外
    ，尚適用三類人員轉任辦法辦理送審，亦依先確立職等再換
    算提敘俸級之精神銓敘審定，各該人員轉任時之任用資格及
    占缺與上訴人未盡相符，尚無法援引比照，並無不合。（六
    ）綜上所述，原審以本件上訴人申請採計87年5月至92年6月
    於健保局擔任14職等職務年資，依各類人員與行政機關公務
    人員職等相當年資採計提敘俸級對照表規定，僅相當行政機
    關公務人員簡任第10職等，核與現任職務審定簡任第11職等
    不相當，因而維持復審決定及原處分，業於判決理由詳為論
    述，核無違誤。上訴論旨，執持前詞，指摘原判決有如上所
    指之違背法令，求予廢棄，難認有理由，應予駁回。
伍、據上論結，本件上訴為無理由，爰依行政訴訟法第255條第1
    項、第98條第3項前段，判決如主文。
中　　華　　民　　國　　96　　年　　2　　 月　　8　　 日
                  第四庭審判長法  官　劉　鑫　楨
                              法  官  陳　秀　美
                              法  官　梁　松　雄
                              法  官　劉　介　中
                              法  官　戴　見　草
以  上  正  本  證  明  與  原  本  無  異
中　　華　　民　　國　　96　　年　　2　　 月　　9　　 日
　　　　　　　　　　　　　　　書記官　王　史　民
